# 固定资产加速折旧问题

提问人：RUIHUAXIANG 时间：2019-01-22 10:22:27
请教陈版，A公司为化工企业，根据政府要求， 2020 年进行搬迁， 2018 年年底公司管理层对需要搬迁的固定资产组进行了减值测试，减值测试表明未发生减值。但基于 2020 年要进行搬迁，但该部分资产组未达到折旧年限，且由于是化工企业，该部分资产进行搬迁、处置的可能性较小，即便处置收回的残值也较低。那么企业能否进行会计估计变更，将剩余的折旧在收到政府文件后至 2020 年之间进行加速折旧处理。

回答人：chenyiwei
基本可以这样处理，缩短折旧年限，并调整对预计净残值的会计估计。
另外，在补偿款不确定的情况下，如何确定其相关资产组在 2018 年末未减值？建议谨慎取证核实。